臺灣臺南地方法院民事裁定　　　　　　100年度司護字第243號
聲　請　人　臺南市政府社會局
法定代理人　曹愛蘭　
相　對　人
即受安置人　洪A　　　 姓名年.
法定代理人　洪B　　　 姓名年.
　　　　　　洪C　　　 姓名年.
上列當事人聲請短期安置事件，本院裁定如下：
    主  文
准將相對人洪A安置於短期收容中心。
聲請程序費用新臺幣壹仟元由相對人負擔。
    理  由
一、按主管機關發現兒童或少年從事性交易或有從事之虞者，應
    將該兒童或少年暫時安置於其所設之緊急收容中心，並應於
    安置起72小時內提出報告，聲請法院裁定。又法院受理前項
    報告時，除有「1.該兒童或少年顯無從事性交易或從事之虞
    者，法院應裁定不予安置並交付該兒童或少年之法定代理人
    、家長、最近親屬或其他適當之人及2.該兒童或少年有特殊
    事由致不宜安置於短期收容中心者，法院得裁定交由主管機
    關安置於其他適當場所」之情形外，應裁定將兒童或少年交
    付主管機關安置於短期收容中心，兒童及少年性交易防制條
    例第15條第2項、第16條分別定有明文。
二、本件聲請狀意旨略以：本案相對人洪A經嘉義市政府警察局
    查獲，坦言自國中畢業(民國98年6月)起，便曾於網咖內登
    入網路聊天室，以不特定暱稱散佈性交易訊息，再與不特定
    對象議價性交易，發現有意願進行性交易者，便會提供雅虎
    即時通帳號或行動電話供對方連絡，以便確定時間、地點等
    ，並以一次新臺幣(下同)1,000至2,000元金額，至今交易對
    象約20多人，最後一次性交易係於100年7月下旬。聲請人依
    兒童及少年性交易防制條例第15條規定，將相對人予以緊急
    安置，陪同相對人至警局受詢問，為提供相對人必要之保護
    與觀察輔導，爰向法院聲請准予將相對人安置於短期收容中
    心。
三、經查，聲請人主張之上情，業經聲請人提出緊急收容報告書
    為據，並經本院依職權向臺南市政府警察局第六分局灣裡派
    出所第1次、第2次調查筆錄影本各1件在卷足徵，堪以採信
    。本院審酌聲請人所提出之緊急收容報告書之內容略以：「
    案父母等家人至報案時，始知案主有從事性交易之行為，後
    按父母雖皆有至警局陪同案主作筆錄，然過程中互相指責對
    方管教方式有誤，才導致案主有偏差行為，顯見對案主管教
    失去功能」等語，認定本件相對人價值觀念、行為態度已產
    生偏差，亟需聲請人予以專業輔導、心理諮詢以導正相對人
    偏差觀念，是本件確有短期收容之必要。揆諸前揭法律規定
    ，本件聲請於法相符，應予准許。
四、依非訟事件法第21條第2項、第24條第1項，民事訴訟法第78
    條，裁定如主文。
中    華    民    國   100    年    9     月    9     日
                  家事法庭      司法事務官  林可婷
以上正本係照原本作成。
如對本裁定抗告須於裁定送達後10日內向本院提出抗告狀。
中    華    民    國   100    年    9     月    13    日
                                書  記  官  楊琄琄